【裁判字號】    98,審交易,666
【裁判日期】    981126
【裁判案由】    過失傷害
【裁判全文】
臺灣高雄地方法院刑事判決           98年度審交易字第666號
公  訴  人  臺灣高雄地方法院檢察署檢察官
被      告  乙○○
上列被告因過失傷害案件，經檢察官提起公訴（98年度調偵字第
791 號），嗣於本院準備程序中，被告就被訴事實為有罪之陳述
，經本院告知簡式審判程序之旨，並聽取被告與公訴人之意見後
，裁定進行簡式審判程序，判決如下：
    主  文
乙○○犯過失傷害罪，處拘役伍拾日，如易科罰金，以新臺幣壹
仟元折算壹日。
    事  實
一、乙○○於民國98年1 月24日，駕駛車牌號碼6350-UN 號自小
    貨車，沿高雄縣仁武鄉○○路由東向西行駛，於同日12時45
    分許，途經上開道路與仁勇東巷交岔路口處時，原應注意車
    輛行駛時，駕駛人應注意車前與周遭狀況，隨時採取必要之
    安全措施，且應遵守道路交通標誌、標線、號誌之指示，而
    行經無號誌之交岔路口應減速慢行，作隨時停車之準備，而
    依當時情形，又無不能注意之情事，竟疏於注意，貿然於通
    過上開路段時，適甲○○騎乘車牌號碼為317-CCZ 號重型機
    車沿仁勇東巷由北向南方向行駛正行經上開交岔路口，乙○
    ○見狀因剎車不及而發生撞擊肇事，甲○○因而人車倒地，
    並受有右側顴骨斷裂、雙側髁突下骨、左側顴骨上頜骨聯合
    斷裂等傷害，乙○○於肇事後，對於未發覺之犯罪，主動向
    前來現場處理交通事故之員警坦承肇事自首而願接受裁判。
二、案經甲○○訴由高雄縣政府警察局仁武分局報請臺灣高雄地
    方法院檢察署檢察官偵查起訴。
    理  由
一、本件被告乙○○所犯係死刑、無期徒刑、最輕本刑為3 年以
    上有期徒刑以外之罪，其於準備程序中就被訴事實為有罪之
    陳述，經本院告知簡式審判程序之旨，並聽取公訴人及被告
    意見後，裁定進行簡式審判程序，合先敘明。
二、訊據被告對於上揭時、地，駕駛車牌號碼6350-UN 號自小貨
    車，因疏未注意與告訴人發生交通事故，致告訴人受有上開
    傷害之事實，坦承不諱，核與告訴人甲○○於警詢、偵查中
    之證述相符，並有道路交通事故現場圖、道路交通事故調查
    報告表（一）、（二）、道路交通事故談話紀錄表各1 份、
    現場蒐證照片12張、高雄榮民總醫院98年2 月9 日診斷證明
    書、臺灣省高屏澎區車輛行車事故鑑定委員會98年8 月12日
    高屏澎區980616案鑑定意見書等在卷可稽，足徵被告之任意
    性自白核與事實相符，應堪信為真實，可採為本件論罪科刑
    之依據。
三、按汽車行駛時，駕駛人應注意車前狀況，並隨時採取必要之
    安全措施；且駕駛人駕駛汽車，行經無號誌之交岔路口，應
    減速慢行，作隨時停車之準備。道路交通安全規則第94條第
    3 項、第93條第1 項第2 款定有明文。被告駕車本應注意上
    述道路交通安全之事項，再依卷附之交通事故調查報告表所
    示，本件肇事時天候晴、日間自然光線、柏油路面、無缺陷
    且無障礙物，並無不能注意之情形，詎被告疏未注意及此，
    而不慎與告訴人發生本件車禍，被告顯有過失甚明。且本件
    事故經送臺灣省高屏澎區車輛行車事故鑑定委員會鑑定事故
    原因及肇事責任，亦認定被告駕駛自小貨車行經無號誌岔路
    口，未注意車前狀況，並採取必要安全措施為肇事次因，此
    有臺灣省高屏澎區車輛行車事故鑑定委員會98年8 月12日高
    屏澎區980616案鑑定意見書1 份在卷可資佐證；雖該鑑定結
    果亦認定告訴人騎乘重型機車未依規定車道逆向行駛，為肇
    事主因，惟被告之過失與被害人之過失併合而為危害發生之
    原因時，仍不得阻其過失責任，最高法院23年上字第5223號
    判例意旨可資參照，是告訴人過失僅為民事責任上過失相抵
    之問題，尚不得以此為被告免除過失傷害罪責之事由。再告
    訴人之傷害確因此次事故而生，則被告之過失駕駛行為，與
    告訴人之受傷間，亦具有相當因果關係。事證明確，被告過
    失傷害犯行，洵堪認定，應予依法論科。
四、核被告所為，係犯刑法第284 條第1 項前段之過失傷害罪。
    又被告於肇事後留在現場，且主動向據報前往現場處理之員
    警供承肇事犯罪，有高雄縣政府警察局仁武分局道路交通事
    故談話紀錄表1 份在卷可稽，被告於未發覺之罪自首並接受
    裁判，應依刑法第62條前段規定減輕其刑。爰審酌被告因駕
    車不慎，致告訴人甲○○受傷，且迄未與告訴人達成和解而
    賠償告訴人之損害，實有不該。惟念被告犯後坦承之犯行及
    斟酌被告、告訴人甲○○各自之過失程度（即違反義務之程
    度）及告訴人傷勢之情形（即犯罪所生之損害）、品行、智
    識程度等一切情狀，量處如主文所示之刑，並考量被告之經
    濟狀況，諭知以新臺幣1 千元折算1 日之易科罰金折算標準
    ，以資懲儆。
據上論斷，應依刑事訴訟法第273 條之1 第1 項、第284 條之1
、第299 條第1 項前段，刑法第284 條第1 項前段、第62條前段
、第41條第1 項前段，刑法施行法第1 條之1 ，判決如主文。
本案經檢察官杜妍慧到庭執行職務。
中    華    民    國    98    年    11    月    26    日
                  交通法庭  法  官  曾子珍
以上正本證明與原本無異。
如不服本判決，應於收受送達後10日內向本院提出上訴書狀。
中    華    民    國    98    年    11    月    26    日
                            書記官  李承悌
附錄本判決論罪科刑法條全文：
中華民國刑法第284條第1項
因過失傷害人者，處6 月以下有期徒刑、拘役或5 百元以下罰金
，致重傷者，處1 年以下有期徒刑、拘役或5 百元以下罰金。


司法院資訊處製作；財團法人民間司法改革基金會備份。
